Inventaris van het archief van de Administratie der Nationale Domeinen en Geestelijke Goederen, mei 1809-april 1814
Nationaal Archief, Den Haag
- Conditien van verpachtingen
  - Conditien en voorwaarden waarop den rentmeester van Cranendonck en Eindhoven, bij absentie van Inspecteurgeneraal E. Temminck, verpacht heeft de koorn-, water-, schors en volmolen te Stratum. Copie., 1801; 363; 1 Portefeuille
  - Conditien en voorwaarden van de verpachting der tienden onde het voormalig rentambt Xanten 1807-1810, berust hebbende in het archief der algemeene rekenkamer en die, naar aanleiding van Z.MS. besluit van 18 Dec. 1824 nr. 108 aan de permanente commissie uit het amortisatie syndicaat zijn overgegaan., 364; 1 Portefeuille
  - Minuut of concept-missive van den Minister van Financiën aan den Koning met concept-conditien waarop voortaan de tienden onder Culemborg en Buren zouden kunnen worden verpacht ter approbatie., dd. Aug. 1808; 365; 1 Portefeuille
  - Conditien van verpachting van de kroontienden, gras en lies op Buuren, Erichem, Asch en achter den Haag, verpacht door Mr. L. van de Kasteele Wzn., rentmeester der nationale domeinen herkomstig van den Vorst van Nassau te Buren, 1808, 1810; 366; 1 Portefeuille
  - Alsvoren van een hoeve en 14 morgenland onder Willeskop behorende tot het fonds der annaten, thans deel uitmakende van de nationale Domeinen, herkomstig van de Vorst van Nassau, verpacht door Mr. W.J. Renaud. Copie gewaarmerkt door de Commissaris E. Temminck., 7 Dec. 1806; 366X; 1 Portefeuille
  - Conditien van de verpachting van land en schapendrift op den Rijlandschen waard, door den administrateur A.W. van Hugenpoth, namens den Directeur der Staatsdomeinen, 1811; 367; 1 Portefeuille
  - Conditien van verpachting van weiland door J.M.F. van Everdingen, rentmeester van het gesupprimeerde Stift Zennewijnen, daartoe gemachtigd door den Directeur der Staatsdomeinen. Copiën., 1811; 368; 1 Portefeuille
  - Reglement, verpachtingsconditien enz,, van het veer te Wijk bij Duurstede, 1776, 1801, 1811; 369; 1 Portefeuille
    Afkomstig uit het archief van het rentambt Buren.
  - Conditien van verpachting van de Wijnhamster stuklanden in den Bonderpolder gelegen, door den Landdroster in Groningen, daartoe gemachtigd door den Minister van Financiën, 1810; 370; 1 Portefeuille
  - Conditien van verpachting der domaniale visscherijen in het departement van den Wester-Eems, gehouden door den Prefect, geauthoriseerd door den Directeur der publieke domeinen, 4 Juni 1811; 371; 1 Portefeuille
- Procesverbaux d'adjudications des domaines (Décrèts Imperiale du 20 Août 1811 et 17 Mars 1812)
  Op de processen-verbaal van de verkochte Domeinen (inventarisnummers 372-415) is een digitale index beschikbaar (oud nr. 2.01.24).
  - Processen-verbaal Departement des Bouches du Rhin, 1812-1813; 372-379
    - 1812, gemerkt A, 372; 1 deel
    - 1812, gemerkt B, 373; 1 deel
    - 1813, gemerkt C, 374; 1 deel
    - 1813, gemerkt D, 375; 1 deel
    - 1813, gemerkt E, 376; 1 deel
    - 1813, gemerkt F, 377; 1 deel
    - 1813, gemerkt G, 378; 1 deel
    - 1813, gemerkt H, 379; 1 deel
  - Processen-verbaal van verschillende departementen, 1812-1813; 380-415
    - Departement des deux Nethes. gemerkt I (Affiches nr. 5-8). 1813, 380; 1 deel
      Voorin dit deel staat met potlood aangeteekend dat de processenverbaal (affiches) nr. 1-4, volgens mededeling van den heer Vrancken indertijd gezonden zijn aan den heer van Riemsdijk, administrateur te Arnhem, en daar zijn zoek geraakt.
    - Departement des bouches de l'Escaut. gemerkt I. 1812, 1813, 381; 1 deel
    - Departement des bouches de l'Escaut. (Arrondissement Goes, copies). 1812, 382; 1 deel
    - Departement des bouches de la Meuse 1812. gemerkt K, 383; 1 deel
    - Departement des bouches de la Meuse 1813 gemerkt L, 384; 1 deel
    - Departement des bouches de la Meuse 1813 gemerkt M (dubbelen en copiën), 385; 1 Portefeuille
    - Departement des bouches de l'Issel 1812. gemerkt N, 386; 1 deel
    - Departement des bouches de l'Issel 1812. gemerkt O, 387; 1 deel
    - Departement des bouches de l'Issel 1812. gemerkt P, 388; 1 deel
    - Departement des bouches de l'Issel 1812, 1813 gemerkt Q, 389; 1 deel
    - Departement des bouches de l'Issel 1812. gemerkt R, 390; 1 deel
    - Departement des bouches de l'Issel 1812 gemerkt S, 391; 1 deel
    - Departement des bouches de l'Issel 1813 gemerkt T, 392; 1 deel
    - Departement des bouches de l'Issel 1812. gemerkt U Gemeenten A-T. Copiën., 393; 1 Portefeuille
    - Departement des bouches de l'Issel 1812. gemerkt U Gemeente W. Copiën., 394; 1 Portefeuille
    - Departement des bouches de l'Issel 1812. Arrondissement Almelo. Duplicaten., 395; 1 Portefeuille
    - Departement des bouches de l'Issel 1812. Gemeenten Hellendoorn, Steenwijk, Vollenhove. Copiën., 396; 1 Portefeuille
    - Departement de l'Ems Occidental 1812. gemerkt V., 397; 1 deel
    - Departement de l'Ems Occidental 1813. gemerkt W., 398; 1 deel
    - Departement de l'Ems Occidental 1812, 1813. gemerkt X. Met bijlagen (Duplicaten), 399; 1 Portefeuille
      Hierbij 3 acten van verkoop (geen duplicaat) van het jaar 1811.
    - Departement de la Frise 1813. gemerkt IJ., 400; 1 deel
    - Departement de la Frise 1812. gemerkt Z. Arrondissement Sneek., 401; 1 Portefeuille
    - Departement de l'Issel Superieur 1812. gemerkt AA. gemeenten O-V., 402; 1 deel
    - Departement de l'Issel Superieur 1812. gemerkt BB. gemeenten D&E., 403; 1 deel
    - Departement de l'Issel Superieur 1812. gemerkt CC. gemeenten A&B., 404; 1 deel
    - Departement de l'Issel Superieur 1812. gemerkt DD. gemeenten G&H., 405; 1 deel
    - Departement de l'Issel Superieur 1812. gemerkt EE. gemeenten W-Z., 406; 1 deel
    - Departement de l'Issel Superieur 1812. gemerkt FF. gemeenten L-N., 407; 1 deel
    - Departement de l'Issel Superieur 1812. gemerkt GG gemeenten A-D. Copiën Arrondissement Zutphen., 408; 1 Portefeuille
    - Departement de l'Issel Superieur 1812. gemerkt GG. gemeenten E-G. Copiën Arrondissement Zutphen., 409; 1 Portefeuille
    - Departement de l'Issel Superieur 1812. gemerkt GG. gemeenten H-S. Copiën Arrondissement Zutphen., 410; 1 Portefeuille
    - Departement de l'Issel Superieur 1812. gemerkt GG. gemeenten T-Z. 1812 Arrondissement Arnhem: gemeenten Heerde, Nijbroek, Oosterbeek, Velp en Wageningen, 411; 1 Portefeuille
    - Departement de l'Issel Superieur 1813. Procesverbaux d'adjudications des biens cédés à la caisse d'amortissement. Arrondissement Arnhem, communes: Duiven, Oud-Zevenaar, Zevenaar, Groessen, Arnhem et Loo. Copies., 412; 1 Portefeuille
    - Departement du Zuiderzee 1812, 1813. gemerkt HH met cahiers, 413; 1 Portefeuille
    - Departement du Zuiderzee 1812, 1813. gemerkt II des charges, 414; 1 Portefeuille
    - Departement de la Lippe 1812 gemerkt LL. gem. Ulsen., 415; 1 Portefeuille
  - Processenverbaal van verkochte bosschen in België. gemerkt MM., 1815; 416; 1 Portefeuille
  - Affiches van den verkoop van domeinen in het departement der monden van den Rijn. gemerkt NN., 1812, 1813; 417; 1 Portefeuille
  - Extracten uit conditien van verkoop van domeinen in het departement der monden van den Rijn, ingezonden door den rentmeester der domeinen van Grave, Cuijck en Oploo, naar aanleiding van de circulaire van den Hoofdadministrateur der domeinen dd. 21 Aug. 1815 nr. 6. gemerkt KK., 418; 1 Portefeuille
  - Processenverbaal van de verpachting van visscherijen in de departementen: Monden van den Maas, Friesland, Boven-IJssel en Monden van den IJssel. gemerkt I.I., 1813; 419; 1 Portefeuille
    Met lijst van in Maart 1814 aan den Directeur der domeinen in het departement der Monden van de Maas, belast met de Hoofdadministratie in de Vereenigde Nederlanden, afgegeven processenverbaal van verpachting.
    Zie nr. 371, welk nummer eigenaardig hier bijgevoegd had kunnen worden maar aangezien de herkomst daarvan niet bekend is, is het nummer afzonderlijk vermeld
  - Processenverbaal van waardeering van domeinen gelegen in het departement des deux Nethes, arrondissement Breda onder de kantoren Bergen op Zoom, Breda, Oosterhout, Oudenbosch, Westwezel en Zevenbergen. Gemerkt I., 1812; 420; 1 Portefeuille
    Hierin nota van op 24 October 1839 aan den heer Franken afgegeven drie processenverbalen van verkochte domeinen onder Breda (Dinteloord) zijnde affaire nr. 4 art. 10, 11 en 12.
  - Processenverbaal van schatting van domeinen in het arrondissement Breda. Affiches nrs. 1, 2, 4-9. Duplicaten van nr. 420., 1812; 421; 1 Portefeuille
    Volgens missive van den Minister van Financiën van 22 April 1902 nr. 46 afd. domeinen, werd affiche nr. 3 in 1879 aan het Rijksarchief overgedragen. Van dit affiche werd in 1902 slechts één processenverbaal in het Rijksarchief gevonden t.w. artikel 4
  - Stukken betreffende den verkoop van nationale domeinen in de Hollandsche departementen, 1801; 422; 1 Portefeuille
  - Verkoopconditien van erven, bouw- en weilanden behoorend tot de nationale domeinen in Gelderland, kwartier Zutphen, door den rentmeester van den Schuilenburg, ten overstaan van den Raad van Financiën in Gelderland, 1 Sept. 1806; 423; 1 Portefeuille
  - Processenverbaal van verkoop, ter instantie van de ontvangers der registratie en domeinen te Woerden en Amerongen van tienden te Linschoten en Nieuwveen en van huizen in het klooster te Wijk bij Duurstede, 1812, 1813; 424; 1 Portefeuille
  - Drukwerk, enz. betreffende den verkoop van domeinen., 425; 1 Portefeuille
- REKENINGEN
  - Van bekende herkomst, A.
    Deze rekeningen werden in het jaar 1877 onderhands overgenomen van het departement van Financiën. Door den heer Hingman werd er eene lijst van vervaardigd in oblong folio formaat, uitmakende 103 nummers. De nummers 1-8 en 68 werden door mij boven beschreven onder nrs. 309-320 en 307, als zijnde geen rekeningen, maar staten of tabellen van domeinen; de nummers 41, 57, 58, 62, 80, 81, 83-86 werden door den heer Hingman in het archief van het Kroondomein geplaatst. Bij deze collectie werden door mij gevoegd de hiernavolgende nummers 428, 429, 446 en 447, de beide eersten overgenomen van Financiën in 1880 (zie aanwinstenlijsten Teylbrief) de beide laatste nummers eveneens van het departement van Financiën den 22e Juli 1861, (zie procesverbaal v.d. datum, lijst 6 nr. 52/61).
    Afgehoord en gesloten door departementale besturen:
    - Van E. Broeker, rentmeester van de geestelijke goederen in de gewezen heerlijkheid Borculo, mitsgaders in het ambt van Lichtenvoorde en Groenlo, alsmede van de pastorien en vicarien gehoorende onder het oude en nieuwe klooster binnen Groenlo., 1809; 427; 1 Portefeuille
      Lijst Hingman nr. 49
    - Van Gerrit Aveling als administrateur der domeingoederen in Bahr en Lathum, 22 Febr.-31 Dec. 1810; 430
      Lijst Hingman nr. 34
    - Van de pastorie en vicariegoederen gelegen in den ambte tusschen Maas en Waal onder beheer van den rentmeester J.E. Sanders van Well te Nijmegen., 1806; 432; 1 Portefeuille
      Lijst Hingman nr. 38
    - Van J.M.F. van Everdingen, gechargeerd met de provisioneele administratie der goederen behoorende aan het gesupprimeerde Stift Zennewijnen., 1805-1809; 433; 1 Portefeuille
      Lijst Hingman nr. 42
    - Van Mr. C.J.W. Nahuijs van Burgsts thesaurier en ontvanger generaal bij de commissie van administratie, van de goede sloten der opgenomene rekeningen van de respective rentmeesters, alsmede van zijn verdere ontvangsten en uitgaven over 1802 voor zooveel betreft de domeinen, herkomstig van den huize Paltz Beijeren, bij resolutie van thesaurier generaal en raden van Financiën van 5 April 1802 nr. 1, van de overige domeinen onder administratie van de commissie van administratie te Breda staande, afgezonderd en gesepareerd., 445; 1 deel
      Lijst Hingman nr. 102. afgehoord en gesloten door de Commissie van administratie te Breda.
    - Van W. van Lelijveld van Cingelshouck, gequalificeerd tot de ontvangst van de vrijwillige negotiatie, uitgeschreven bij publicatie van 20 Febr. 1801, gevestigd op de nationale domeinen te Stratum bij Eindhoven., 446
      Overgenomen van Financiën 22 Juli 1861, lijst 6. nr. 52/61
    - Van Mr. A.J. van Mansfelt, rentmeester generaal der domeinen 's lands van Utrecht, H.E. van Marle, ontvanger generaal van Salland, Twenthe en Vollenhove, P.E. van der Merwede, ontvanger generaal van Vollenhove en St. Janskamp, Mr. Ph.I. Boddaert, fungerend rentmeester generaal in Zeeland (Bewesterschelde), wegens de in 1801 en 1802, ingevolge publicatie van het Uitvoerend Bewind van 20 Februari 1801 verkochte nationale domeinen., 1801-1802; 447; 1 Portefeuille
      Met inkt gemerkt nrs. 140, 159, 168, 338. Overgenomen van Financiën 22 Juli 1861, lijst 6 nr. 52/61. afgehoord en gesloten door den Intendant Generaal van Financiën:
    - Van J.M.F. van Everdingen, gechargeerd met de provisioneele administratie der goederen behoorende aan het gesupprimeerde stift Zennewijnen. Met bijlagen., 1810; 448; 1 Portefeuille
      Lijst Hingman nr. 42.
    - Als voren, als behoorende dezelve over dat tijdvak, volgens Keizerlijk besluit van 22 Oct. 1811, aan het Rijk., 1 Januari-27 Februari 1811; 449; 1 Portefeuille
    - Van het hoogadellijk stift Ter Hunnepe, (1810 met bijlagen), 1808-26 Febr. 1811; 450; 1 Portefeuille
      1808. Met rood gemerkt nr. 76.
      Lijst Hingman nr. 20. afgehoord en gesloten door den Commissaris Generaal van Financiën.
    - Van Dr. H.J. van Galen, gewezen Landrentmeester Generaal der domeinen in Gelderland en alzoo gechargeerd met de eerste en derde verkooping van domeinen behoord hebbende tot de geestelijke rentambten op Veluwe. Met bijlagen., 1812; 451; 1 Portefeuille
      Met rood gemerkt nr. 60.
      Lijst Hingman nr. 73.
      Afgehoord en gesloten door President, Raden en Rekenmeesters der domeinen.
    - Van Mr. C.J.W. Nahuijs van Burgst, als thesaurier bij de Commissie van administratie te Breda, wegens inkomsten van goederen voormaals behoord hebbende aan onderscheidene gesupprimeerde geestelijke corporatien. Met bijlagen., 1803-Maart 1810; 452; 1 Portefeuille
      Lijst Hingman nr. 101.
    - Van J. de Bergh, rentmeester der episcopale en andere geestelijke goederen van de Stad 's-Hertogenbosch en het kwartier van Maasland. (Groote of Episcopale rekening). Met bijlagen, waaronder: "Etat Général des arrèarages de domaines et de dunes existans au bureau de Jacques de Bergh, receveur à Bois le Duc à l'époque 1 Jan. 1811 Sur l'année. 1810., 453; 1 Portefeuille
      Lijst Hingman nr. 94.
    - Als voren (Kloostergoederen) 1810., 454; 1 deel
      Lijst Hingman nr. 95.
    - Van Mr. Hendrik Bernard Martini, raad en rentmeester generaal der domeinen van Brabant, over de Stad, meijerij en kwartier van 's-Hertogenbosch., 1799-1810; 455-455B; 3 delen
      - 1810, 455
        Met opgeplakt gedrukt nummer 63.
        Lijst Hingman nr. 96.
      - 1799-1800, 1805, 455A
      - 1806-1809, 455B
    - Van Justinus Ragaij, als provisioneel ontvanger der domeinen van Grave, door het fransche gouvernement aan den hertog van Massa gedoteerd. Met suppletoire rekening en bijlagen., 1813; 456; 1 Portefeuille
      Lijst Hingman nr. 17.
    - Van L.H. Rijsterborgh, fungeerend administrateur van de revenuen der goederen, behoord hebbende tot de dotatie van den graaf de la Valette, gelegen onder Oosterhout, 1813. Met bijlagen, waaronder agenda op de rekening over 1813 en 1814., 1813, 1814; 457; 1 Portefeuille
      Lijst Hingman nr. 32.
    - Van Eindhoven, Gemert, Dongen en Rijsbergen, door H.J.L. Verster gewezen administratuer der aan den hertog van Reggio gedoteerd geweest zijnde goederen. Met bijlagen., 1812, 1813; 459; 1 Portefeuille
      Met opgeplakt gedrukt nummer 115.
      Lijst Hingman nr. 22 en 23.
    - Van Mr. C.J.W. Nahuijs van Burgst, als thesaurier en Ontvanger generaal bij de commissie van administratie te Breda, wegens inkomsten van domeinen herkomstig van den huize Paltz Beijeren, behoorende tot het nieuwe of afgezonderde fonds, 1803-Maart 1810; 460; 1 deel
      Met opgeplakt gedrukt nummer 18.
      Lijst Hingman nr. 103.
    - Van Carle M. Cox, fungeerend administrateur van het recept Diest, wegens zijne administratie over 1813. Met bijlagen. Idem, restantrekening Sichem 1813. Idem, restantrekening Meerhout, 1813. Idem van de goederen onder Sichem en Meerhout, gedoteerd aan den Maarschalk Oudinot, hertog van Reggio, 1813., 461; 1 Portefeuille
      Met opgeplakt gedrukt nummer 23. Lijst Hingman nr. 52.
    - Van Dr. H.J. van Galen, gewezen rentmeester generaal der domeinen in Gelderland. Met bijlagen., 1812, 1813; 462; 1 Portefeuille
      Lijst Hingman nr. 45.
    - Van Hendrik Ketjen, gewezen landrentmeester der domeinen in het kwartier van Zutphen van alzulke perceelen welke nog onverkocht en niet aan de nieuwe administratie overgegaan zijn, over een geheel jaar eindigende met den 22en Febr. 1813. Met bijlagen., 1812-1813; 463; 1 Portefeuille
      Lijst Hingman nr. 33.
    - Van Hendrik Ketjen, gewezen Landrentmeester der domeinen onder Zutphen, van die goederen onder zijne administratie welke volgens Keizerlijk decreet van 30 Aug. 1811 aan de Amortisatiekas zijn overgegaan. Met bijlagen., 1 Jan. 1811-22 Febr. 1812; 464; 1 Portefeuille
    - Van als voren, wegens ontvangsten en uitgaven van eenige den 9en Maart 1812 geveilde, maar onverkocht geblevene domeinperceelen, 1812. Idem van de kooppenningen van de ingevolge Keizerlijk decreet van 20 Aug. 1811 in 1812 verkochte goederen van dit geestelijk rentambt. Met bijlagen., 466; 1 Portefeuille
      Lijst Hingman nr. 25 en 26
    - Van G. Aveling, gewezen rentmeeter, wegens domeingoederen van Bahr en Lathum door het Rijk afgestaan aan de Amortisatiekas. Met bijlagen., 1 Jan.-22 Nov. 1811; 467; 1 Portefeuille
      Lijst Hingman nr. 34.
    - Van G.J. de Leeuw van Coolwijk, rentmeester van het Doetinchemsche geestelijke rentambt van alle vruchten, pachten en tienden gehoorende onder de koosteren Bethlehem, Zion en Nazareth, mitsgaders van de pastorien en vicarien van de steden Doetinchem en Bredevoort en van de geestelijke goederen gelegen in het Landdrostambt, als tot Hummelo, enz. Met bijlagen., 1809; 468; 1 Portefeuille
      Lijst Hingman nr. 76.
    - Idem. Met bijlagen., 1810; 469; 1 Portefeuille
      Lijst Hingman nr. 77.
    - Van G.J. de Leeuw van Coolwijk, rentmeester van het Doetinchemsche geestelijke rentambt wegens in 1812, ingevolge kezierlijk decreet van 20 Aug. 1811, verkochte of in eigendom afgestane goederen. Met bijlagen., 470; 1 Portefeuille
      Lijst Hingman nr. 51.
    - Van E. Broeker, als rentmeester van de geestelijke goederen in de gewezen heerlijkheid Borculo, mitsgaders in het ambt van Lichtenvoorde en Groenlo, alsmede van de pastorien en vicarien gehoordende onder het oude en nieuwe klooster gelegen binnen de Stad Groenlo. Met bijlagen., 1811; 471; 1 Portefeuille
      Lijst Hingman nr. 50.
    - Van E. Broeker als voren, wegens verkochte domeinen op 10 en 11 Maart en 5 October 1812, ingevolge Keizerlijk decreet van 20 Augustus 1811. (1e en 3e domeinverkooping. Met bijlagen., 472; 1 Portefeuille
      Lijst Hingman nr. 47.
    - Van E. Broeker als voren, van zoodanige percelen als bij de verkooping van 10 en 11 Maart 1812 geen koopers konden vinden, over het jaar 1812., 473; 1 Portefeuille
      Lijst Hingman nr. 48
    - Van de pastorie en vicariegoederen gelegen in den ambte van tusschen Maas en Waal, onder beheer van den rentmeester J.E. Sanders van Well. Met bijlagen., 1807, 1808, 1809, 1810; 474; 1 Portefeuille
      De rekeningen over 1808, 1809, 1810 afgelegd door C. Lijvenberg, E. van Ghomen en P. Wiegmans, als executeurs testamentair van den rentmeester Sanders van Well.
      Lijst Hingman nrs. 38 en 61
    - Rekeningen van J.H. Cremer, rentmeester van Veluwe. Met bijlagen., 1806-1811; 475-476; 2 Portefeuilles
      - 1806 en 1807, Met bijlagen, 475; 1 Portefeuille
        Rekening over 1807 met opgeplakt gedrukt nummer 25
        Lijst Hingman nrs. 69 en 67.
      - 1808-1811, Met bijlagen., 476; 1 Portefeuille
        Lijst Hingman nr. 46.
    - Van J.H. Cremer, gewezen Land-rentmeester van de Veluwe, wegens de in 1812 geveilde, doch onverkocht gebleven domeinen welke aan de nieuwe administratie zijn overgegaan. Met bijlagen., 477; 1 Portefeuille
      Lijst Hingman nr. 56.
    - Van J.H. Cremer voornoemd, als geauthoriseerd tot het ontvangen der tienden, kondekoorn en andere stedigheden, die voor dezen door den Luitt. opperjager-meester van Veluwe genoten zijn, doch door mortificatie van dat ambt wederom aan de domeinen vervallen zijn. Met bijlagen., 1798-1812; 478; 1 Portefeuille
      Lijst Hingman nr. 40.
    - Van J.H. Cremer, rentmeester van Veluwe, wegens de Batenburgsche pandschap. Met bijlagen., 1806, 1808-1810; 479; 1 Portefeuille
      1806 in duplo.
    - Van Dr. H.J. van Galen, gewezen rentmeester generaal der domeinen in Gelderland, bij besluit van den Directeur der domeinen van 20 Mei 1811 nr. 7, gechargeerd met de administratie der geestelijke rentambten op Veluwe, 20 Mei - 31 Dec. 1811. Met bijlagen, waaronder: Rekeningen van de rentmeesters van Munnikhuizen en Renkum, St. Margriet 1791-Margriet 1792 en St. Margriet 1802-St. Margriet 1803, de eerste afgehoord en gesloten 20 Maart 1794 door Gedep. Staten, de laatste 23 April 1805 door het college van Financiën des kwartiers Veluwe., 1791-1811; 480; 1 Portefeuille
      Met opgeplakt gedrukt nummer 36.
    - Van Mr. W.J. Renaud, van goederen vroeger tot de Culenborgsche domeinen, geestelijke en Burensche goederen behoorende, doch ingevolge Keizerlijk decreten van 30 Aug. en 22 Oct. 1811 aan de amortisatiekas afgestaan voor den nieuwen weg tusschen Antwerpen en Amsterdam. Met bijlagen., 481; 1 Portefeuille
      Lijst Hingman nr. 10.
    - Van Mr. W.J. Renaud, van goederen vroeger tot de Culenborgsche domeinen, geestelijke en Burendsche goederen behoorende doch, ingevolge Keizerlijk decreten van 30 Aug. en 22 Oct. 1811 gedeeltelijk aan de amortisatiekas zijn afgestaan voor den weg van Antwerpen naar Amsterdam en gedeeltelijk aan de Staatsdomeinen zijn verbleven. Met bijlagen., 482; 1 Portefeuille
    - Van Mr. W.J. Renaud van de goederen welke, vroeger tot de Culenborgsche, geestleijke en Burensche goederen behoorden, doch in 1812 werden verkocht. Met bijlagen., 483; 1 Portefeuille
      Lijst Hingman nr. 12.
    - Van Mr. W.J. Renaud van de goederen welke in 1812 gedeeltelijk aan de administratie van het Enregistrement en der domeinen zijn overgegaan en gedeeltelijk in 1812 publiek zijn verkocht, welke goederen vroeger behoorden tot de Culenborgsche domeinen, geestelijke en Burensche goederen, 1812. Met bijlagen., 484; 1 Portefeuille
      Lijst Hingman nr. 11.
    - Van L. van de Kasteele Wzn, fungeerend administrateur van de goederen gedoteerd geweest aan de Fransche generaals d'Arrighi hertog van Padua, Rapp en Lauriston, behoord hebbende tot de domeinen van Buren over 1812. Met bijlagen., 485; 1 Portefeuille
      Lijst Hingman nr. 59.
    - Van Mr. L. van de Kasteele Wzn., amdinistrateur van de voorheen gedoteerde goederen van Buren. Met bijlagen., 1813; 486; 1 Portefeuille
      Lijst Hingman nr. 54.
    - Van Mr. N. van Diermen, rentmeester van de gesupprimeerde kelnarij van Putten. Hierbij., 1803-1810; 487; 1 Portefeuille
      a. Generale recapitulatie op de rekening van 1803-1810.
      b. Verantwoording der jaarlijksche inkomsten van de tinsen 1803-1810.
      c. Verantwoording der jaarlijksche inkomsten van Stedigheden en tinsen 1803-1806.
      d. Verantwoording der jaarlijksche inkomsten van Stedigheden en tinsen 1807-1810.
      e. Rekening en verantwoording wegens ontvangst van de leenkamer, 1804-1810.
      f. Rekening wegens de inkomsten ingegaan in den loop van 1810 met desselfs verdeeling der revenuen voor de Kroon en het Rijk, vervallen 1811.
      g. Rekening van restanten van vroegere dienstjaren voor dat het Hollandsche gouvernement van dezelve heeft possessie genomen.
      h. Staten van Heghout en boschhout.